臺灣高等法院刑事判決
109年度上訴字第3445號
上  訴  人
即  被  告  林冠鋒



選任辯護人  李岳明律師
上列上訴人即被告因違反毒品危害防制條例等案件，不服臺灣基
隆地方法院108年度訴字第723號，中華民國109年3月4日第一審
判決（起訴案號：臺灣基隆地方檢察署108年度偵字第3416號）
，提起上訴，本院判決如下：
    主  文
上訴駁回。
    犯罪事實
一、林冠鋒知悉甲基安非他命係毒品危害防制條例第2 條第2 項
    第2 款所定之第二級毒品，亦明知甲基安非他命經中央衛生
    主管機關衛生福利部公告列為禁藥管理，屬藥事法第22條第
    1 項第1 款所規範之禁藥，均不得非法販賣、轉讓、持有，
    竟意圖營利各基於販賣第二級毒品甲基安非他命之犯意，另
    各基於轉讓禁藥第二級毒品甲基安非他命（尚乏證據證明業
    已達「轉讓毒品加重其刑之數量標準」第2條第1項第2款規
    定達淨重十公克以上）之犯意，以其所有之行動電話門號00
    00000000號、門號0000000000號作為聯絡工具，分別於如附
    表一所示時、地，販賣第二級毒品甲基安非他命予邱燕玲、
    林俊明、周宗毅、馬文良、陸偉勇、林莉惠等人共12次，及
    轉讓禁藥第二級毒品甲基安非他命予邱燕玲、林俊明、周宗
    毅、馬文良、陸偉勇、林莉惠等人共4次（各次販賣第二級
    毒品、轉讓禁藥第二級毒品之時間、地點、對象、行為方式
    、毒品種類、數量及價格等細節，均詳如附表一所示）。嗣
    經警依法對上開門號執行通訊監察，而於民國108年6月12日
    持搜索票，在林冠鋒基隆市○○區○○街000○0 號5 樓當時居所
    執行搜索，並扣得林冠鋒所有黑色三星J6手機一支( IMEI：
    000000000000000、含門號0000000000號SIM卡1張) 而查悉
    上情。
二、案經基隆市警察局第三分局報請臺灣基隆地方檢察署檢察官
    偵查起訴。
    理  由
壹、證據能力部分：
一、被告林冠鋒於警詢、偵查時及原審、本院審理中所為之自白
    ，有證據能力：
    按被告之自白，非出於強暴、脅迫、利誘、詐欺、疲勞訊問
    、違法羈押或其他不正之方法，且與事實相符者，得為證據
    ，刑事訴訟法第156條第1項定有明文。查本件被告林冠鋒於
    警詢、偵查時及原審、本院審理中所為之自白，被告林冠鋒
    之選任辯護人於本院審理中表示：沒有意見等語，被告林冠
    鋒復表示：我所述實在，沒有人對我以不正方法取供等語（
    詳本院卷第369頁），故被告林冠鋒前揭於警詢、偵查時及
    原審、本院審理中之自白，既出於任意性，且與事實相符（
    詳後述），自得作為證據。
二、末按刑事訴訟法第159條之5立法意旨，在於確認當事人對於
    傳聞證據有處分權，得放棄反對詰問權，同意或擬制同意傳
    聞證據可作為證據，屬於證據傳聞性之解除行為，如法院認
    為適當，不論該傳聞證據是否具備刑事訴訟法第159條之1至
    第159條之4所定情形，均容許作為證據，不以未具備刑事訴
    訟法第159條之1至第159條之4所定情形為前提。此揆諸「若
    當事人於審判程序表明同意該等傳聞證據可作為證據，基於
    證據資料愈豐富，愈有助於真實發見之理念，此時，法院自
    可承認該傳聞證據之證據能力」立法意旨，係採擴大適用之
    立場。蓋不論是否第159條之1至第159條之4所定情形，抑當
    事人之同意，均係傳聞之例外，俱得為證據，僅因我國尚非
    採澈底之當事人進行主義，故而附加「適當性」之限制而已
    ，可知其適用並不以「不符前四條之規定」為要件（詳最高
    法院104年度第三次刑事庭會議決議參照）。查本件引用之
    供述及非供述證據，檢察官、被告林冠鋒及其選任辯護人於
    本院準備程序及審判程序中均表示同意有證據能力或不爭執
    證據能力，且迄於本院言詞辯論終結前，亦未聲明異議，本
    院審酌該等證據作成時並無違法取證或證據力明顯偏低之情
    形，認以資為證據核無不當之處，揆諸前開說明，該等證據
    均有證據能力。
貳、實體方面：
一、事實認定之理由：
  ㈠上揭事實，業據被告林冠鋒迭於警詢、偵訊時及原審、本院
    審理中均坦承不諱（詳偵字第3416號卷第19頁至第22頁、第
    23頁至第39頁、第533頁至第536 頁、第545頁至第561 頁、
    第787頁至第792頁、訴字第723號卷第96頁、第167頁至第16
    8 頁、本院卷第273頁、第370頁至第371頁），核與證人邱
    燕玲、林俊明、周宗毅、馬文良、陸偉勇、林莉惠於警詢、
    偵訊時之證述大致相符（詳偵字第3416號卷第103頁至第112
     頁、第127頁至第135 頁、第149頁至第151頁、第155頁至
    第160頁、第161頁至第164頁、第165頁至第168頁、第187頁
    至第189頁、第191頁至第197頁、第211頁至第220頁、第237
    頁至第246頁、第651頁至第654頁、第665頁至第668頁、第6
    87頁至第690頁、第707頁至第710頁、第735頁至第739頁、
    第761頁至第764頁），並有臺灣基隆地方法院通訊監察書、
    如附表二所示通訊監察譯文、如附表三所示通訊軟體相關譯
    文存卷可稽（詳訴字第723號卷第49頁至第63頁及附表二、
    三所示各卷頁）。
  ㈡按我國法令對販賣毒品者臨以嚴刑，惟毒品仍無法禁絕，其
    原因實乃販賣毒品存有巨額之利潤可圖，故販賣毒品者，如
    非為巨額利潤，必不冒此重刑之險，是以有償販賣毒品者，
    除非另有反證證明其出於非圖利之意思而為，概皆可認其係
    出於營利之意而為（詳最高法院93年度台上字第1651號、87
    年度台上字第3164號等判決意旨參照）。且販賣第二級毒品
    甲基安非他命係屬違法行為，非可公然為之，且有其獨特之
    販售通路及管道，復無公定價格，容易增減分裝之份量，而
    每次買賣之價量，可能隨時依雙方關係深淺、資力、需求量
    及對行情之認知、來源是否充裕、查緝鬆嚴、購買者被查獲
    時供述購買對象之可能風險評估等，而異其標準，非可一概
    而論。因之販賣之獲利，除經坦承犯行，或帳冊價量均臻明
    確外，委難察得實情，而販賣之人從價差或量差中牟利方式
    雖異，惟其圖利之非法販賣行為則均相同，是縱未確切查得
    販賣賺取之實際差價，但除別有事證，足認係按同一價格轉
    讓，確未牟利之情形外，尚難執此認非法販賣之事證有所不
    足，致知過坦承者難辭重典，飾詞否認者反得逞僥倖，而失
    情理之平；且毒品價格昂貴，取得不易，故其販入之價格必
    較售出之價格低廉，而有從中賺取買賣差價牟利之意圖及事
    實，應屬符合論理法則且不違背社會通常經驗之合理判斷，
    參諸被告林冠鋒於警詢時自陳：伊賺藥腳請伊施用甲基安非
    他命等語（詳偵字第3416號卷第37頁至第38頁），則被告林
    冠鋒各次藉販售甲基安非他命以從中牟利之意圖，至為明確
    。
  ㈢綜上，堪認被告林冠鋒前揭之任意性自白，核與事實相符，
    可以採信，本案事證已臻明確，被告各次犯行均堪認定，應
    予依法論科。
二、論罪科刑： 
  ㈠按行為後法律有變更者，適用行為時之法律，但行為後之法
    律有利於行為人者，適用最有利之法律，刑法第2 條第1 項
    定有明文。本件被告行為後，毒品危害防制條例第4條第2項
    及同條例第17條第2項業於109年1月15日修正公布，並於同
    年7月15日施行，經查：
  ⑴修正前毒品危害防制條例第4條第2項規定：「製造、運輸、
    販賣第二級毒品者，處無期徒刑或7 年以上有期徒刑，得併
    科新臺幣1千萬元以下罰金。」；修正後毒品危害防制條例
    第4條第2項則規定：「製造、運輸、販賣第二級毒品者，處
    無期徒刑或10年以上有期徒刑，得併科新臺幣1千5百萬元以
    下罰金。」，修正後毒品危害防制條例第4條第2項將法定刑
    自「無期徒刑或7 年以上有期徒刑，得併科新臺幣1千萬元
    以下罰金」，提高為「無期徒刑或10年以上有期徒刑，得併
    科新臺幣1千5百萬元以下罰金」，經比較新、舊法律，修正
    後毒品危害防制條例第4條第2項並無較有利於被告之情形。
  ⑵修正前毒品危害防制條例第17條第2 項原規定：「犯第四條
    至第八條之罪於偵查及審判中均自白者，減輕其刑。」；修
    正後毒品危害防制條例第17條第2項則規定：「犯第四條至
    第八條之罪於偵查及歷次審判中均自白者，減輕其刑。」，
    而本件被告迭於警詢、偵查時及原審、本院審理中，就上開
    販賣第二級毒品犯行，均自白不諱，即不論適用修正前、後
    毒品危害防制條例第17條第2 項之規定，均符合該減刑要件
    ，新舊法處罰之輕重相同，對被告而言即無有利或不利之情
    形。
  ⑶稽此，就本件論罪科刑有關之事項，經綜合法律修正前後之
    整體比較，揆諸刑法第2 條第1 項之「從舊從輕」原則，適
    用修正前之刑罰法律，對被告較為有利，自應就被告上開所
    為整體適用被告行為時即修正前毒品危害防制條例之相關規
    定。　
　㈡按甲基安非他命係毒品危害防制條例第2 條第2 項第2 款所
    列第二級毒品，亦經行政院衛生署（已改制為衛生福利部）
    明令公告禁止製造、調劑、輸入、輸出、販賣或陳列之毒害
    藥品，自屬藥事法規範之禁藥，故行為人轉讓甲基安非他命
    予他人者，除成立毒品危害防制條例第8條第2 項之轉讓第
    二級毒品罪外，亦構成藥事法第83條第1項之轉讓禁藥罪，
    惟「行為人轉讓甲基安非他命（未達法定應加重其刑之一定
    數量）予成年男子，同時該當藥事法第83條第1 項轉讓禁藥
    罪及毒品條例第8條第2項轉讓第二級毒品罪之構成要件。因
    轉讓禁藥罪之法定刑為7 年以下有期徒刑，得併科新臺幣50
    00萬元以下罰金，較轉讓第二級毒品罪之法定刑6月以上5 
    年以下有期徒刑，得併科新臺幣70萬元以下罰金為重，故應
    依重法優於輕法之原則，擇較重之轉讓禁藥罪論處。」（詳
    最高法院109年度台上大字第1089號刑事大法庭裁定），故
    被告林冠鋒就如附表一編號3至4、10、16所為，係犯藥事法
    第83條第1 項之轉讓禁藥罪。　
　㈢核被告如附表一編號1至2、5至9、11至15所為，均係犯修正
    前毒品危害防制條例第4 條第2項之販賣第二級毒品罪（共1
    2罪）；如附表一編號3至4、10、16所為，則係犯藥事法第8
    3條第1 項之轉讓禁藥罪（共4罪），復按行政院於98年11月
    20日以院臺法字第0980073647號令修正公布「轉讓毒品加重
    其刑之數量標準」，規定轉讓第二級毒品達淨重10公克以上
    者，依毒品危害防制條例第8條第6 項之規定加重其刑至2 
    分之1 。惟被告本案各次轉讓第二級毒品甲基安非他命之數
    量，均無證據達淨重10公克以上之加重其刑標準，附此敘明
    。被告持有第二級毒品甲基安非他命之低度行為，各為其販
    賣第二級毒品之高度行為所吸收，均不另論罪。至被告所犯
    如附表一編號3至4、10、16所示轉讓禁藥甲基安非他命前持
    有甲基安非他命之行為，與其轉讓之行為，為實質上一罪之
    階段行為，其轉讓之高度行為既已適用藥事法加以處罰，則
    其為轉讓而持有甲基安非他命之低度行為，即不能再行割裂
    適用毒品危害防制條例之規定論處（詳最高法院82年度台上
    字第4076、6613號判決要旨參照），而藥事法對於持有禁藥
    之行為未設有處罰規定，是就被告持有甲基安非他命之低度
    行為不另處罰，附此敘明。被告分別於如附表一編號1、2、
    3、11、12、13、14、15、16所示之時間、地點，各次同時
    販賣第二級毒品甲基安非他命或同時轉讓禁藥第二級毒品甲
    基安非他命予邱燕玲及林俊明、陸偉勇及林莉惠，其中有關
    販賣第二級毒品罪部分，因按刑法第55條前段所謂一行為而
    觸犯數罪名，即學理上所謂之想像競合犯，係指行為人以一
    個構成犯罪要件內容之行為，同時侵害數法益，而觸犯數個
    罪名而言。而毒品危害防制條例第4條販賣毒品之罪，其所
    保護之法益，為國民健康及社會安全之社會法益。故行為人
    雖同時間販賣毒品予二人以上，其結果僅侵害一個社會法益
    ，而觸犯同一罪名，自不能論以想像競合犯（詳最高法院10
    7 年度台上字第32號判決要旨參照）；至有關轉讓禁藥罪部
    分，亦因藥事法對轉讓禁藥行為設有刑罰規定，旨在遏止禁
    藥之擴散與氾濫，其犯行所侵害者為社會法益，而非個人法
    益，則以一行為轉讓禁藥予數人者，所侵害之法益即僅為一
    社會單一法益，而非數個個人法益，此與刑法第55條前段所
    稱一行為觸犯數罪名，係指一行為同時侵害數個相同或不同
    法益，而成立數個同一或不同罪名之情形，自屬有間（詳最
    高法院100年度台上字第138號、104年度台上字第540號判決
    意旨參考）。故被告林冠鋒以一行為同時販賣第二級毒品甲
    基安非他命或轉讓禁藥第二級毒品甲基安非他命予2人，自
    屬實質上一罪而應僅論以一罪。被告前因施用毒品案件，經
    臺灣基隆地方法院以107 年度基簡字第171 號判決處有期徒
    刑2月確定，於107年4月19日易科罰金執行完畢，有本院被
    告前案紀錄表可證，其於受有期徒刑執行完畢後5年內故意
    再犯本件有期徒刑以上之各罪，均構成刑法第47條第1 項所
    定之累犯，惟依司法院大法官釋字第775 號解釋意旨，於被
    告構成累犯之情形，若不分情節一律加重最低本刑，有違憲
    法罪刑相當原則，故於上開規定修正前，法院應就具體個案
    ，裁量是否加重最低本刑。爰審酌被告構成累犯之前案紀錄
    罪名均屬違反毒品危害防制條例案件，且於施用毒品罪刑之
    執行完畢後不思悔過自新，竟仍觸犯更重之販賣毒品或轉讓
    毒品罪，倘仍以最低法定本刑為量刑之下限，未能反應被告
    於本案之犯罪情節，而與罪刑相當原則有違，爰均依刑法第
    47條第1 項規定加重其刑，除其中法定本刑為無期徒刑部分
    不得加重外，餘均加重其刑。被告就本案各次販賣第二級毒
    品之犯行，迭於警詢、偵訊時及原審、本院審理中均自白認
    罪，業如前述，爰均依修正前毒品危害防制條例第17條第2
    項之規定，減輕其刑，並依法先加後減之。至如附表一編號
    3至4、10、16部分之轉讓禁藥第二級毒品甲基安非他命部分
    ，因按對於不同刑罰法律間具有法規競合關係者，經擇一法
    律加以論科，其相關法條之適用，應本於整體性原則，不得
    任意割裂。轉讓愷他命之行為，因藥事法第83條第1 項轉讓
    偽藥與毒品危害防制條例第8 條第3 項轉讓第三級毒品之法
    規競合關係，既擇一適用藥事法第83條第1項規定論處罪刑
    ，則被告縱於偵查及審判中均自白，基於法律整體適用不得
    割裂原則，仍無另依毒品危害防制條例第17條第2項之規定
    ，減輕其刑之餘地（詳最高法院104 年度第11次刑事庭會議
    決議意旨參照）。是被告林冠鋒雖迭於原審及本院審判時坦
    承犯行，於偵查中亦供承本案犯罪之基本事實，然亦無適用
    前揭減刑之規定。末刑法第59條之規定，犯罪之情狀顯可憫
    恕，認科以最低度刑仍嫌過重者，得酌量減輕其刑，同法第
    57條規定，科刑時應審酌一切情狀，為科刑重輕之標準，於
    裁判上酌減其刑時，應就犯罪一切情狀（包括刑法第57條所
    列舉之10款事項），予以全盤考量，審酌其犯罪有無可憫恕
    之事由，以為判斷。故適用第59條酌量減輕其刑時，並不排
    除第57條所列舉10款事由之審酌，惟其程度應達於確可憫恕
    ，始可予以酌減。又按同為販賣第二級毒品之人，其原因動
    機不一，犯罪情節未必盡同，或有大盤毒梟者，亦有中、小
    盤之分，甚或僅止於吸毒者友儕間為求互通有無之有償轉讓
    者亦有之，其販賣行為所造成危害社會之程度自屬有異，法
    律科處此類犯罪，所設販賣第二級毒品之法定最低本刑卻同
    為「7 年以上有期徒刑」，其法定刑不可謂不重。於此情形
    ，倘依其情狀處以較輕之刑即足以懲儆，並可達防衛社會之
    目的者，自非不可依客觀之犯行與主觀之惡性二者加以考量
    其情狀，是否有可憫恕之處，適用刑法第59條之規定酌量減
    輕其刑，期使個案裁判之量刑，能斟酌至當，符合比例原則
    。查被告就本案販賣第二級毒品價量不多，對象亦寡，應屬
    賺取微利之交易型態，對社會造成之危害尚無從與販賣毒品
    之大盤、中盤相提並論，對社會之危害稍低，於偵、審中坦
    白認罪，態度相當良好，倘論處以修正前毒品危害防制條例
    第4條第2項之罪減刑後之法定最低本刑（即有期徒刑3年6月
    ），就本案情形未免過苛，本院認被告此部分犯罪情狀在客
    觀上尚足以引起一般人之同情，情堪憫恕，爰均依刑法第59
    條規定酌減其刑。又被告就其販賣第二級毒品罪部分既有前
    揭刑之加重、減輕事由，除法定刑為無期徒刑部分，無庸先
    加重其刑，應逕依法遞減輕之外，其餘部分應依法加重其刑
    再遞減輕之（依序依修正前毒品危害防制條例第17條第2項
    、刑法第59條遞減）。
　㈣本件被告提起上訴意旨略以：⑴被告因犯毒品危害防制條例之
    罪，其中之編號3、4、10、16所示四罪為轉讓第二級毒品罪
    ，但原審卻論以轉讓禁藥罪判處徒刑，導致被告應有毒品危
    害防制條例第17條第2項於偵查時及審判中均自白的減輕事
    由而無法減輕，請求法院應適用最有利於被告之法律規定；
    ⑵被告所提供之上游毒販所有販毒事證，在及地院審理時，
    尚未有偵查結果，但係因法院審理程序之未能及時於判決前
    為對被告有利之證據，使被告喪失一次獲得減輕其刑之機會
    ，由此可知判決可說對於被告有失公允且失公平(詳本院卷
    第54頁被告109年5月26日刑事上訴理由狀所載）；⑶被告對
    於其偵查、原審有供出毒品來源為「李○順」，此人是否有
    因被告主動供陳並因而查獲，而有毒品危害防制條例第17條
    第1項規定減刑之適用，原審僅以：「李○順」、「曾○華」
    （因涉偵查不公開，真實姓名年籍詳卷），然前者因警方目
    前實施通訊監察中，尚未查獲；後者因警方難以自被告供述
    研判確有販毒情事等情，有基隆市警察局第三分局基警三分
    偵字第1080311451、0000000000號存卷足憑（詳訴字第723
    號卷第75頁、第133頁），因而認本案未因被告之供述查獲
    毒品上手，即無依毒品危害防制條例第17條第1項規定減刑
    ，但李○順於原審審理時警方尚在實施通訊監察而未查獲，
    然現目前偵查情形為何，有無因被告之供陳而有查獲之情，
    攸關被告是否得依毒品危害防制條例第17條第1項規定予以
    減刑而有調查之必要等語（詳本院卷第57頁至第58頁109年5
    月14日刑事上訴理由狀所載）。經查：
　⑴被告所犯如附表一編號3、4、10、16所示四罪，應依藥事法
    第83條第1項轉讓禁藥罪論斷，業經最高法院109年度台上大
    字第1089號刑事大法庭裁定說明如前，且依前述，因藥事法
    第83條第1項轉讓禁藥與毒品危害防制條例第8條第2項轉讓
    第二級毒品之法規競合關係，既擇一適用藥事法第83條第1 
    項規定論處罪刑，則被告縱於偵查及審判中均自白，基於法
    律整體適用不得割裂原則，仍無另依毒品危害防制條例第17
    條第2 項之規定，減輕其刑之餘地，是被告林冠鋒此部分之
    上訴自無理由。
　⑵本案被告並無毒品危害防制條例第17條第1項減刑規定之適用
    ：
　①按「犯第4條至第8條、第10條或第11條之罪，供出毒品來源
    ，因而查獲其他正犯或共犯者，減輕或免除其刑」，毒品危
    害防制條例第17條第1項定有明文，其立法旨意在於鼓勵被
    告具體提供其毒品上游，擴大追查毒品來源，俾有效斷絕毒
    品之供給，以杜絕毒品泛濫，祇須被告願意供出毒品來源之
    上手，因而查獲其他正犯或共犯者，即可邀減輕或免除其刑
    之寬典。所謂「供出毒品來源，因而查獲」，係指被告翔實
    供出毒品來源之具體事證，因而使有偵查（或調查）犯罪職
    權之公務員知悉而對之發動偵查（或調查），並因而查獲者
    而言。查被告雖於偵查時供出其毒品上游為「李○順」、「
    曾○華」（因涉偵查不公開，真實姓名年籍詳卷），然「曾○
    華」因警方難以自被告供述研判確有販毒情事等情，有基隆
    市警察局第三分局基警三分偵字第1080311451、0000000000
    號存卷足憑（詳訴字第723號卷第133頁），且經本院再次向
    承辦之基隆市警察局第三分局確認無訛，有本院109年9月22
    日公務電話查詢紀錄表在卷可參（詳本院卷第97頁），是本
    案並未因被告之供述，而查獲毒品上手曾○華，即無從依毒
    品危害防制條例第17條第1項規定，予以減刑。
　②次按毒品危害防制條例第17條第1項規定：「犯第4條至第8條
    、第10條或第11條之罪，供出毒品來源，因而查獲其他正犯
    或共犯者，減輕或免除其刑。」旨在鼓勵毒品下游者具體供
    出其上游供應人，俾進一步擴大查緝績效，揪出其他正犯或
    共犯，以確實防制毒品泛濫或更為擴散。其中所言「查獲」
    ，除指查獲該其他正犯或共犯外，並兼及被告所指其毒品來
    源其事。該所謂「毒品來源」，自指「與本案犯行相關毒品
    」從何而來的情形，此為各別行為、分別處罰的當然法理。
    倘被告所犯同條項所列之罪的犯罪時間，在時序上較早於該
    正犯或共犯供應毒品的時間，即令該正犯或共犯確因被告的
    供出而被查獲；或其時序雖較晚於該正犯或共犯供應毒品的
    時間，惟其被查獲的案情與被告自己所犯同條項所列之罪的
    毒品來源無關，均仍不符上開應獲減免其刑的規定（詳最高
    法院107年台上字第2206號判決意旨可資參照）。查李○順部
    分固經基隆市警察局第三分局以109年9月30日基警三分偵字
    第1090363914號函送臺灣基隆地方檢察署檢察官偵辦，並由
    臺灣基隆地方檢察署檢察官對李○順及劉○珠提起公訴，然其
    移送之內容為李○順、劉○珠販賣第二級毒品甲基安非他命予
    案外人劉○助，且販賣時間分別為109年5月中旬、109年3月1
    7日及108年10月12日等情，有基隆市警察局第三分局109年7
    月30日基警刑三分偵字第1090363914號刑事案件報告書、李
    ○順、劉○珠調查筆錄、通訊監察譯文、犯罪嫌疑人指認表、
    劉○助調查筆錄及臺灣基隆地方檢察署檢察官109年度偵字第
    4061號、第4062號、第4380號起訴書、李○順及劉○珠本院被
    告全國前案紀錄表（詳本院卷第99頁至第103頁、第107頁至
    第135頁、第139頁至第147頁、第151頁至第157頁、第159頁
    至第179頁、第191頁、第195頁、第199頁、第203頁至第215
    頁、第221頁至第225頁、第227頁至第231頁、第311頁至第3
    51頁）在卷可稽，綜上內容可知，檢警係移送偵辦李○順及
    劉○珠分別於109年5月中旬、109年3月17日及108年10月12日
    販賣第二級毒品甲基安非他命予案外人劉○助，且時序上均
    係發生於本案被告林冠鋒被訴犯行之後，觀諸被告林冠鋒及
    其選任辯護人於本院中亦陳稱：對上開內容沒有意見，李○
    順的監聽，是否因被告的舉報，而讓警察單位發動監聽而去
    聲請等語（詳本院卷第272頁至第273頁），足證尚乏證據證
    明本案被告林冠鋒於如附表一所示販賣、轉讓予他人之第二
    級毒品甲基安非他命來源係李○順，揆諸前揭說明，可見本
    案並未因被告林冠鋒之供述，而查獲毒品上手，即無從依毒
    品危害防制條例第17條第1項規定，予以減刑。
　③綜上所述，被告之上訴內容請求再依毒品危害防制條例第17
    條第1項規定減輕其刑為無理由。
　㈤原審詳為調查後，認被告林冠鋒犯罪，事證明確，適用修正
    前毒品危害防制條例第4條第2項、第17條第2項，藥事法第8
    3條第1項、刑法第2條第1項、第11條前段、第47條第1項、
    第59條、第51條第5款、第38條第4項（原審誤載為38條第2
    項前段）、第38條之1第1項前段、第3項之規定(至原審判決
    就本件被告林冠鋒所為販賣第二級毒品犯行，雖未及審酌毒
    品危害防制條例第4條之修正，惟據前述，原審依修正前毒
    品危害防制條例第4條第2項規定予以論罪科刑，因結果並無
    不同，對判決不生影響，原判決適用行為時法論科，而未比
    較適用，並不構成撤銷之原因，此有最高法院96年度台上字
    第270號判決意旨參照，故原判決雖未及比較新舊法，惟適
    用法律並無違誤，併予說明），並爰審酌被告知悉第二級毒
    品甲基安非他命戕害他人身心健康甚鉅，竟販賣予友人並藉
    以牟利，或轉讓予友人，除戕害他人身心健康外，所為亦足
    助長毒品氾濫並增加施用毒品之人口，而染上吸毒者為索得
    吸毒之資金，甚至涉險而為竊盜、搶奪等財產犯罪，後續衍
    生之治安問題更係社會安寧之重大隱憂。惟被告就本案全部
    犯行皆已直認無訛，犯後態度尚可，兼衡其素行、犯罪動機
    、目的、手段、情節、交易或轉讓甲基安非他命之數量、自
    述國中畢業之智識程度、業工、經濟貧寒之生活狀況（詳偵
    字第3416號卷第19頁被告警詢筆錄受詢問人欄）等一切情狀
    ，分別量處如附表一所示之刑，並定其應執行有期徒刑3年6
    月，原審認事用法並無違誤，量刑亦屬妥適。被告上訴以其
    所犯轉讓禁藥第二級毒品甲基安非他命部分應適用毒品危害
    防制條例第8條第2項之規定，並應依毒品危害防制條例第17
    條第2項規定減刑，暨其有供出其第二級毒品甲基安非他命
    來源因而查獲李○順或曾○華，指摘原審未適用毒品危害防制
    條例第17條第1項之規定減輕其刑乙節，均無理由，業如前
    述，其上訴自應予以駁回。末查被告林冠鋒及其選任辯護人
    於本院辯論時再以：請求法院就量刑部分再予斟酌有否減輕
    空間而請求再從輕量刑云云（詳本院卷第372頁），惟按刑
    事審判旨在實現刑罰權之分配的正義，故法院對有罪被告之
    科刑，應符合罪刑相當之原則，使輕重得宜，罰當其罪，以
    契合社會之法律感情，此所以刑法第57條明定科刑時應審酌
    一切情狀，尤應注意該條所列10款事項以為科刑輕重之標準
    ，俾使法院就個案之量刑，能斟酌至當。至於量刑輕重，係
    屬事實審法院得依職權自由裁量之事項，苟其量刑已以行為
    人之責任為基礎，並斟酌刑法第57條各款所列情狀，而未逾
    越法定刑度或有濫用權限情事，即不得任意指為違法（詳最
    高法院75年度台上字第7033號判例、103年度台上字第36號
    判決意旨參照）。原審既於判決理由欄內詳予說明其量刑基
    礎，且敘明就被告林冠鋒分別審酌各項情狀，顯已斟酌刑法
    第57條各款事由，並基於刑罰目的性之考量、刑事政策之取
    向以及行為人刑罰感應力之衡量等因素而為刑之量定，且以
    行為人責任為基礎，未逾越法定刑度，亦無違背公平正義之
    精神，客觀上不生量刑明顯失出失入之裁量權濫用情形，核
    屬法院量刑職權之適法行使，難認有何不當而構成應撤銷之
    事由可言。況執行刑之量定，同屬為裁判之法院得依職權裁
    量之事項，倘其所酌定之執行刑，並未違反刑法第51條各款
    所定之方法或範圍（即法律之外部性界限），且無明顯違背
    公平、比例原則或整體法律秩序之理念（即法律之內部性界
    限），亦不得任意指為違法或不當。原判決已對被告林冠鋒
    所犯各罪具體審酌刑法第57條科刑等相關一切情狀，及所犯
    各罪間之整體關係，分別為刑之量定及定其應執行刑，顯無
    失衡、過重情形，且係合法行使其量刑裁量權，於客觀上未
    逾越法定刑度，無悖於罪刑相當原則，並與定執行刑之內外
    部性界限無違，亦難認有違法或明顯不當之違法情形。職是
    ，被告林冠鋒及其選任辯護人請求再從輕量刑是否有減刑空
    間乙節，顯係就原審量刑職權之適法行使及已經原審論斷、
    說明之事項，依憑己意，再事爭執，尚無足取，自無理由，
    應一併駁回。
　㈥沒收部分：
　⑴扣案之黑色三星J6手機一支( IMEI：000000000000000 、含
    門號0000000000號SIM 卡1 張) 及未扣案之被告所有行動電
    話暨門號0000000000號SIM 卡1 張，係被告所有且各供其本
    案犯轉讓禁藥、販賣第二級毒品所用，業據被告於本院審理
    時供承在卷（詳本院卷第369頁、第371頁），並有如附表二
    所示之通訊監察譯文、如附表三所示通訊軟體相關譯文可證
    ，應依毒品危害防制條例第19條第1項、刑法第38條第4項規
    定，分別於各該主文項下宣告沒收，並於全部或一部不能沒
    收或不宜執行沒收時，追徵其價額。
  ⑵被告各次販賣第二級毒品所得價金，分別如附表一編號1、2
    、5至9、至所示，皆已為被告實際收取，均屬被告之犯罪
    所得，均應依刑法第38條之1第1項前段規定，分別於各該主
    文項下宣告沒收，且實際收取之現金既未據扣案，應依同條
    第3項規定併諭知於全部或一部不能沒收或不宜執行沒收時
    ，追徵其價額。
  ⑶本件有宣告多數沒收之情形，依刑法第40條之2 第1 項之規
    定，併執行之。 
據上論斷，應依刑事訴訟法第368條，判決如主文。
本案經檢察官林秋田提起公訴，檢察官何明楨到庭執行職務。 
中　　華　　民　　國　　110 　年　　1 　　月　　28　　日
                  刑事第十九庭  審判長法　官　曾淑華
　　　　　　　　　　　　　　　　　　　法　官　王美玲
                                      法　官  陳文貴
以上正本證明與原本無異。
如不服本判決，應於收受送達後20日內向本院提出上訴書狀，其
未敘述上訴之理由者並得於提起上訴後20日內向本院補提理由書
（均須按他造當事人之人數附繕本）「切勿逕送上級法院」。
                                      書記官　謝秀青
中　　華　　民　　國　　110 　年　　1 　　月　　28　　日
附錄：本案論罪科刑法條全文　　　　　　　　　　　　　　　
修正前毒品危害防制條例第4條
製造、運輸、販賣第一級毒品者，處死刑或無期徒刑；處無期徒
刑者，得併科新臺幣2千萬元以下罰金。
製造、運輸、販賣第二級毒品者，處無期徒刑或7年以上有期徒
刑，得併科新臺幣1千萬元以下罰金。
製造、運輸、販賣第三級毒品者，處7年以上有期徒刑，得併科
新臺幣7百萬元以下罰金。
製造、運輸、販賣第四級毒品者，處5年以上12年以下有期徒刑
，得併科新臺幣3百萬元以下罰金。
製造、運輸、販賣專供製造或施用毒品之器具者，處1年以上7年
以下有期徒刑，得併科新臺幣1百萬元以下罰金。
前五項之未遂犯罰之。

藥事法第83條
明知為偽藥或禁藥，而販賣、供應、調劑、運送、寄藏、牙保、
轉讓或意圖販賣而陳列者，處7年以下有期徒刑，得併科新臺幣 
5千萬元以下罰金。
犯前項之罪，因而致人於死者，處7年以上有期徒刑，得併科新
臺幣1億元以下罰金；致重傷者，處3年以上12年以下有期徒刑，
得併科新臺幣7千5百萬元以下罰金。
因過失犯第1項之罪者，處2年以下有期徒刑、拘役或科新臺幣5 
百萬元以下罰金。
第1項之未遂犯罰之。 　　　　　　　
　　
【附表一】：
林冠鋒販賣第二級毒品、轉讓禁藥犯罪事實及罪刑表
編號 交易時間  交易地點 交易對象  販賣毒品行為方式、數量及價金或轉讓禁藥行為方式及數量         主    文 １ 　 （ 　 起 　 訴 　 書 　 附 　 表 　 編 　 號1） 108 年5月2 日上午3 時50分許不久後 基隆市○○區○○街000號 邱燕玲、林俊明 邱燕玲於108 年5 月2 日上午3時50分2 秒以持用之0000000000號行動電話撥打林冠鋒持用之0000000000號行動電話連絡甲基安非他命交易事宜，邱燕玲、林俊明及林冠鋒於左列時地會面，林冠鋒將價值1,000 元、重量不詳之甲基安非他命1 包販賣予邱燕玲、林俊明。 林冠鋒販賣第二級毒品，累犯，處有期徒刑壹年拾月。未扣案之行動電話門號○○○○○○○○○○號電話壹支暨SIM 卡壹張及犯罪所得新臺幣壹仟元均沒收，於全部或一部不能沒收或不宜執行沒收時，追徵其價額。 ２ 　 （ 　 起 　 訴 　 書 　 附 　 表 　 編 　 號2） 108 年5月30日上午3 時許 基隆市○○區○○街000號 邱燕玲、林俊明 邱燕玲於108 年5 月30日上午1時42分27秒至同日上午3 時36分33秒，以持用之0000000000號行動電話撥打林冠鋒持用之0000000000號行動電話連絡甲基安非他命交易事宜，邱燕玲、林俊明及林冠鋒於左列時地會面，林冠鋒將價值1,000 元、重量不詳之甲基安非他命1 包販賣予邱燕玲、林俊明。 林冠鋒販賣第二級毒品，累犯，處有期徒刑壹年拾月。扣案之三星行動電話壹支（內含門號○○○○○○○○○○號SIM 卡壹張）沒收之，未扣案之犯罪所得新臺幣壹仟元沒收，於全部或一部不能沒收或不宜執行沒收時，追徵其價額。 ３ 　 （ 　 起 　 訴 　 書 　 附 　 表 　 編 　 號3） 108 年6月12日中午12時許 基隆市○○區○○街000號 邱燕玲、林俊明 林冠鋒於左列時地，將微量之甲基安非他命（僅得施用1 次的量，無證據證明數量已達淨重10公克以上）無償轉讓予邱燕玲、林俊明施用。 林冠鋒明知為禁藥而轉讓，累犯，處有期徒刑柒月。 ４ 　 （ 　 起 　 訴 　 書 　 附 　 表 　 編 　 號4） 108 年5月21日下午6 時許 基隆市○○區○○路000號 周宗毅 林冠鋒於108 年5 月21日下午5時39分16秒、5 時54分43秒，以持用之0000000000號行動電話撥打周宗毅持用之0000000000號行動電話連絡以手機門號交換毒品之相關事宜，林冠鋒於左列時地，將重量約0.2 至0.3 公克之甲基安非他命無償轉讓予周宗毅施用。 林冠鋒明知為禁藥而轉讓，累犯，處有期徒刑柒月。扣案之三星行動電話壹支（內含門號○○○○○○○○○○號SIM 卡壹張）沒收之。 ５ 　 （ 　 起 　 訴 　 書 　 附 　 表 　 編 　 號5） 108 年5月下旬 基隆市○○區○○路000號 周宗毅 林冠鋒帶同周宗毅前往新北市汐止區某通訊行，以周宗毅名義申辦門號搭配手機，申辦完畢後即將前述申辦之手機售回該通訊行，換取 2,700 元，並於左列時地將手機 SIM 卡及 2,700 元交給林冠鋒，而林冠鋒將約0.8 公克之甲基安非他命1 包販賣予周宗毅。 林冠鋒販賣第二級毒品，累犯，處有期徒刑壹年拾月。未扣案之犯罪所得新臺幣貳仟柒佰元沒收，於全部或一部不能沒收或不宜執行沒收時，追徵其價額。 ６ 　 （ 　 起 　 訴 　 書 　 附 　 表 　 編 　 號6） 108 年6月10日10時 基隆市○○區○○路000號 周宗毅 林冠鋒帶同周宗毅前往基隆市安一路某通訊行，以周宗毅名義申辦門號搭配手機，申辦完畢後即將前述申辦之手機售回該通訊行，換取2,500 元，申辦完後於左列時地將手機SIM 卡及2,500 元交給林冠鋒，而林冠鋒將不詳重量之甲基安非他命1 包販賣予周宗毅。 林冠鋒販賣第二級毒品，累犯，處有期徒刑壹年拾月。未扣案之犯罪所得新臺幣貳仟伍佰元沒收，於全部或一部不能沒收或不宜執行沒收時，追徵其價額。 ７ 　 （ 　 起 　 訴 　 書 　 附 　 表 　 編 　 號7） 108 年5月23日下午11時58分許不久後 基隆市中正區中正、正濱路口附近之永和豆漿店 馬文良 林冠鋒於108 年5 月23日下午11時16分4 秒至同日晚間11時58分42秒，以持用之0000000000號行動電話撥打馬文良持用之0000000000號行動電話連絡甲基安非他命交易事宜，林冠鋒、馬文良於左列時地會面，林冠鋒將價值1,500 元、重量不詳之甲基安非他命1 包販賣予馬文良。 林冠鋒販賣第二級毒品，累犯，處有期徒刑壹年拾月。扣案之三星行動電話壹支（內含門號○○○○○○○○○○號SIM 卡壹張）沒收之，未扣案之犯罪所得新臺幣壹仟伍佰元沒收，於全部或一部不能沒收或不宜執行沒收時，追徵其價額。 ８ 　 （ 　 起 　 訴 　 書 　 附 　 表 　 編 　 號8） 108 年5月29日晚間11時21分許不久後 基隆市中正區中正、正濱路口附近之永和豆漿店 馬文良 林冠鋒於108 年5 月29日晚間10時43分17秒、11時13分1 秒、11時21分36秒，以持用之0000000000號行動電話撥打馬文良持用之0000000000號行動電話連絡甲基安非他命交易事宜，林冠鋒、馬文良於左列時地會面，林冠鋒將價值1,500 元、重量不詳之甲基安非他命1 包販賣予馬文良。 林冠鋒販賣第二級毒品，累犯，處有期徒刑壹年拾月。扣案之三星行動電話壹支（內含門號○○○○○○○○○○號SIM 卡壹張）沒收之，未扣案之犯罪所得新臺幣壹仟伍佰元沒收，於全部或一部不能沒收或不宜執行沒收時，追徵其價額。 ９ 　 （ 　 起 　 訴 　 書 　 附 　 表 　 編 　 號9） 108 年6月4 日晚間8 時23分許不久後 基隆市中正區中正、正濱路口附近之永和豆漿店 馬文良 林冠鋒於108 年6 月4 日下午6時52分45秒至晚間8 時23分15秒，以持用之0000000000號行動電話撥打馬文良持用之0000000000號行動電話連絡甲基安非他命交易事宜，林冠鋒、馬文良於左列時地會面，林冠鋒將價值1,500元、重量不詳之甲基安非他命1包販賣予馬文良。 林冠鋒販賣第二級毒品，累犯，處有期徒刑壹年拾月。扣案之三星行動電話壹支（內含門號○○○○○○○○○○號SIM 卡壹張）沒收之，未扣案之犯罪所得新臺幣壹仟伍佰元沒收，於全部或一部不能沒收或不宜執行沒收時，追徵其價額。 １０ 　（ 　起 　訴 　書 　附 　表 　編 　號 　10） 108 年6月12日晚上某時許 基隆市○○區○○街000 ○0號5樓 馬文良 林冠鋒於左列時地，將微量之甲基安非他命（僅得施用1 次的量，無證據證明數量已達淨重10公克以上）無償轉讓予馬文良施用。 林冠鋒明知為禁藥而轉讓，累犯，處有期徒刑柒月。 １１ （ 起 訴 書 附 表 編 號 11 ） 108 年5月27日下午4 時16分許不久後 基隆市○○區○○路000 號（八堵車站） 陸偉勇、林莉惠 林冠鋒於108 年5 月27日下午1時47分2 秒至下午4 時16分42秒，以持用之0000000000號行動電話撥打林莉惠、陸偉勇各持用之0000000000、0000000000號行動電話連絡甲基安非他命交易事宜，林冠鋒、陸偉勇於左列時地會面，林冠鋒將價值1,000 元、重量約0.3 公克之甲基安非他命1包交予陸偉勇，再由林莉惠由其郵局帳戶轉帳1,000 元予林冠鋒。 林冠鋒販賣第二級毒品，累犯，處有期徒刑壹年拾月。扣案之三星行動電話壹支（內含門號○○○○○○○○○○號SIM 卡壹張）沒收之，未扣案之犯罪所得新臺幣壹仟元沒收，於全部或一部不能沒收或不宜執行沒收時，追徵其價額。 １２ （ 起 訴 書 附 表 編 號 12 ） 108 年5月29日晚間7 時59分許不久後 基隆市○○區○○街000 ○0號 4、5樓 陸偉勇、林莉惠 林冠鋒於108 年5 月29日下午3時23分28秒至晚間7 時59分58秒，以持用之0000000000號行動電話撥打林莉惠、陸偉勇各持用之0000000000、0000000000號行動電話連絡甲基安非他命交易事宜，林冠鋒、陸偉勇於左列時地會面，林冠鋒將價值1,000 元、重量約0.3 公克之甲基安非他命1包交予陸偉勇，再由林莉惠由其郵局帳戶轉帳1,000 元予林冠鋒。 林冠鋒販賣第二級毒品，累犯，處有期徒刑壹年拾月。扣案之三星行動電話壹支（內含門號○○○○○○○○○○號SIM 卡壹張）沒收之，未扣案之犯罪所得新臺幣壹仟元沒收，於全部或一部不能沒收或不宜執行沒收時，追徵其價額。 １３ （ 起 訴 書 附 表 編 號 13 ） 108 年6月1 日下午2 時38分許不久後 基隆市○○區○○路000 號（八堵車站） 陸偉勇、林莉惠 林冠鋒於108 年6 月1 日上午7時45分57秒至下午2 時38分42秒，以持用之0000000000 號行動電話撥打林莉惠持用之0000000000號行動電話連絡甲基安非他命交易事宜，林冠鋒、陸偉勇於左列時地會面，林冠鋒將價值1,000 元、重量約0.3 公克之甲基安非他命1包交予陸偉勇，再由林莉惠由其郵局帳戶轉帳 1,000元予林冠鋒。 林冠鋒販賣第二級毒品，累犯，處有期徒刑壹年拾月。扣案之三星行動電話壹支（內含門號○○○○○○○○○○號SIM 卡壹張）沒收之，未扣案之犯罪所得新臺幣壹仟元沒收，於全部或一部不能沒收或不宜執行沒收時，追徵其價額。 １４ （ 起 訴 書 附 表 編 號 14 ） 108 年6月3 日晚間9 時2分許不久後 新北市○○區○○路000號 陸偉勇、林莉惠 林冠鋒於108 年6 月3 日下午1時51分20秒至晚間9 時2 分38秒，以持用之0000000000號行動電話撥打林莉惠、陸偉勇各持用之0000000000、0000000000號行動電話連絡甲基安非他命交易事宜，林冠鋒、陸偉勇於左列時地會面，林冠鋒將價值2,000 元、重量約0.7 公克之甲基安非他命1包交予陸偉勇，再由林莉惠由其郵局帳戶轉帳2,000 元予林冠鋒。 林冠鋒販賣第二級毒品，累犯，處有期徒刑壹年拾月。扣案之三星行動電話壹支（內含門號○○○○○○○○○○號SIM 卡壹張）沒收之，未扣案之犯罪所得新臺幣貳仟元沒收，於全部或一部不能沒收或不宜執行沒收時，追徵其價額。 １５ （ 起 訴 書 附 表 編 號 15 ） 108 年6月4 日晚間6 時45分許不久後 基隆市西定路聖心國中對面 陸偉勇、林莉惠 林冠鋒於108 年4 月3 日下午6時45分57秒、6 時46分37秒、6時48分16秒，以持用之0000000000號行動電話撥打陸偉勇持用之0000000000號行動電話連絡甲基安非他命交易事宜，林冠鋒、陸偉勇於左列時地會面，林冠鋒將價值1,000 元、重量約0.3 公克之甲基安非他命1 包交予陸偉勇，再由林莉惠由其郵局帳戶轉帳1,000 元予林冠鋒。 林冠鋒販賣第二級毒品，累犯，處有期徒刑壹年拾月。扣案之三星行動電話壹支（內含門號○○○○○○○○○○號SIM 卡壹張）沒收之，未扣案之犯罪所得新臺幣壹仟元沒收，於全部或一部不能沒收或不宜執行沒收時，追徵其價額。 １６ （ 起 訴 書 附 表 編 號 16 ） 108 年6月11日晚間10時許 新北市○○區○○路000號 陸偉勇、林莉惠 林冠鋒於左列時地，將微量之甲基安非他命（僅得施用1 次的量，無證據證明數量已達淨重10公克以上）無償轉讓予陸偉勇、林莉惠施用。 林冠鋒明知為禁藥而轉讓，累犯，處有期徒刑柒月。 

【附表二】：本案相關通訊監察譯文
編號   通話時間 通話方向、對象           通話對象及內容  卷頁 所涉之犯罪事實  １ 108 年5 月2日上午3 時50分2 秒 邱燕玲0000000000 →林冠鋒0000000000 邱燕玲：喂 林冠鋒：嗯 邱燕玲：你晚上怎麼沒電話 林冠鋒：嗯 邱燕玲：阿你現在有沒有？ 林冠鋒：嗯 邱燕玲：有沒有啦？ 林冠鋒：現金嗎？ 邱燕玲：對啦 林冠鋒：嗯 邱燕玲：在哪？ 林冠鋒：家裡 邱燕玲：好，我到了打給你 偵卷第143頁 附表一編號１  ２ 108 年5 月30日上午1 時42分27秒 邱燕玲0000000000 →林冠鋒0000000000 林冠鋒：喂 邱燕玲：我明天給你錢，你那邊有嗎？ 林冠鋒：什麼？ 邱燕玲：我說明天給你2000看你要嗎？ 林冠鋒：你給我2000 邱燕玲：明天啊 林冠鋒：你說加減拿可以，太多拿不到         我沒辦法 偵卷第145 至147頁 附表一編號２  108 年5 月30日上午1 時50分29秒 林冠鋒0000000000 →邱燕玲0000000000 簡訊：還是你可以買點數給我    108 年5 月30日上午1 時53分54秒 林冠鋒0000000000 →邱燕玲0000000000 簡訊：要不要快回    108 年5 月30日上午2 時02分46秒 林冠鋒0000000000 →邱燕玲0000000000 邱燕玲：怎樣？ 林冠鋒：我傳簡訊你有看嗎？ 邱燕玲：你叫我貢獻點數我沒有啊 林冠鋒：你沒辦法買喔 邱燕玲：對啊    108 年5 月30日上午2 時16分48秒 林冠鋒0000000000 →邱燕玲0000000000 簡訊：不然你買1千給你欠1千    108 年5 月30日上午2 時17分47秒 邱燕玲0000000000 →林冠鋒0000000000 簡訊：現在嗎    108 年5 月30日上午2 時18分9 秒 林冠鋒0000000000 →邱燕玲0000000000 簡訊：對啊    108 年5 月30日上午2 時18分33秒 邱燕玲0000000000 →林冠鋒0000000000 簡訊：我明天的下班才可以給你錢    108 年5 月30日上午2 時19分22秒 邱燕玲0000000000 →林冠鋒0000000000 簡訊：阿去你家嗎    108 年5 月30日上午2 時19分27秒 林冠鋒0000000000 →邱燕玲0000000000 簡訊：我就 97 分數 1 千、奇（其）他明天    108 年5 月30日上午2 時19分55秒 邱燕玲0000000000 →林冠鋒0000000000 簡訊：還是你來    108 年5 月30日上午2 時20分11秒 林冠鋒0000000000 →邱燕玲0000000000 簡訊：我有喝酒    108 年5 月30日上午2 時20分48秒 邱燕玲0000000000 →林冠鋒0000000000 簡訊：那我去你家嗎    108 年5 月30日上午2 時21分3 秒 林冠鋒0000000000 →邱燕玲0000000000 簡訊：OK    108 年5 月30日上午2 時36分33秒 邱燕玲0000000000 →林冠鋒0000000000 邱燕玲：我在（再）5分鐘到，你下來 林冠鋒：我早就下來，你有安全帽後 邱燕玲：我載我老公 林冠鋒：靠夭，這樣怎麼用 邱燕玲：我怎麼知道 林冠鋒：這樣怎麼用手機 邱燕玲：不然你自己來，我載我老         公，你不早點說 林冠鋒：我就跟你說我喝酒 邱燕玲：不然你就拿給我好了，明天          給你錢，你可以來我家等我 林冠鋒：不要，那個 1000 元你明天          拿給我沒關係 邱燕玲：對啊，你現在拿下來ㄇㄟ，          我在（再）5分鐘到 林冠鋒：好    ３ 108 年5 月21日下午5 時39分16秒 林冠鋒0000000000 →周宗毅0000000000 林冠鋒：阿毅喔 周宗毅：嘿 林冠鋒：你下班了嗎？ 周宗毅：對啊 林冠鋒：要到了嗎？ 周宗毅：還沒，大概還要半小時 林冠鋒：好 周宗毅：OK，那邊你知道嗎？ 林冠鋒：我應該知道 周宗毅：要帶酒喔 林冠鋒：幹 周宗毅：好不好 林冠鋒：還半小時喔 周宗毅：對 林冠鋒：好啦好啦 周宗毅：要帶酒喔 林冠鋒：五四三勒 周宗毅：拜託一下啦，你要帶喔 偵卷第117頁 附表一編號４  108 年5 月21日下午5 時54分43秒 林冠鋒0000000000 →周宗毅0000000000 林冠鋒：喂 周宗毅：你可以過來了 林冠鋒：好，掰    ４ 108 年5 月23日下午11時16分4 秒 林冠鋒0000000000 →馬文良0000000000 林冠鋒：喂，小馬 馬文良：喂 林冠鋒：有聽到嗎 馬文良：有 林冠鋒：你在幹嘛 馬文良：睡覺 林冠鋒：你在睡覺囉，我想說看方便          嗎，我也方便，聽懂嗎 馬文良：你在哪 林冠鋒：我現在從汐止要回去，如果          方便我們就過來家裡直接         等，大家聊天，聽懂嗎，不         要說太明 馬文良：回來再說 林冠鋒：好，掰 偵卷第203 至204頁 附表一編號７  108 年5 月23日晚間11時35分34秒 馬文良000000000 →林冠鋒0000000000 林冠鋒：喂 馬文良：你到哪了 林冠鋒：我現在到百福社區 馬文良：你騎機車喔 林冠鋒：對啊 馬文良：我要在哪等你 林冠鋒：我家樓下好不好 馬文良：我要怎麼過去 林冠鋒：我想說我家可以給你試一         下，可以給你喝看看 馬文良：問題我沒車啊 林冠鋒：我到了過去載你 馬文良：我人在外面 林冠鋒：等我一下，好嗎 馬文良：好啦    108 年5 月23日晚間11時53分25秒 林冠鋒0000000000 →馬文良0000000000 林冠鋒：喂 馬文良：喂 林冠鋒：有沒有聽到，我們在永和豆         漿等    108 年5 月23日晚間11時58分42秒 林冠鋒0000000000 →馬文良0000000000 林冠鋒：你在哪裡 馬文良：永和豆漿對面這 林冠鋒：你說哪裡 馬文良：站牌這裡 林冠鋒：我聽不到你說什麼 馬文良：正對面啦 林冠鋒：我在OK店這 馬文良：冰火波羅旁邊巷子騎下來，         我在這 林冠鋒：然後勒 馬文良：我在這等 林冠鋒：好啦    ５ 108 年5 月29日晚間10時43分17秒 林冠鋒0000000000 →馬文良0000000000 林冠鋒：喂 馬文良：喂 林冠鋒：你在幹嘛？ 馬文良：在店裡啊 林冠鋒：鹹酥雞那喔？ 馬文良：對 林冠鋒：講電話方便嗎？ 馬文良：講啊 林冠鋒：有要聊天嗎？ 馬文良：我錢剛拿給人家了 林冠鋒：這樣喔，阿安有在那裡嗎？ 馬文良：沒有 林冠鋒：是喔，還是明天有辦法 馬文良：有啊 林冠鋒：有喔，要哪裡等？我現在人         在八堵，還是我到了打給你 馬文良：好啊 林冠鋒：你走出來一點，我不要去          那，我們出來馬路那好不好 馬文良：那天看魚那裡 林冠鋒：OK 偵卷第204頁 附表一編號８  108 年5 月29日晚間11時13分1 秒 林冠鋒0000000000 →馬文良0000000000 簡訊：喂，我快到了，我聽不到，我快到了    108 年5 月29日晚間11時21分36秒 林冠鋒0000000000 →馬文良0000000000 林冠鋒：喂，你在哪裡？ 馬文良：走到土地公廟了 林冠鋒：是喔，500有吧 馬文良：有啦 林冠鋒：好    ６ 108 年6 月4日下午6 時52分45秒 林冠鋒0000000000 →馬文良0000000000 林冠鋒：喂，馬哥 馬文良：怎樣？ 林冠鋒：要聊天一下嗎？ 馬文良：我等一下打給你 林冠鋒：好 偵卷第205頁 附表一編號９  108 年6 月4日晚間7 時38分34秒 林冠鋒0000000000 →馬文良0000000000 簡訊：好了嗎我在等你喔記得打給我快點    108 年6 月4日晚間8 時1分4 秒 林冠鋒0000000000 →馬文良0000000000 林冠鋒：要過去聊天嗎？ 馬文良：你過來 林冠鋒：過去哪？ 馬文良：和平島 林冠鋒：一樣那裡嗎？ 馬文良：不然我要走到那 林冠鋒：這樣比較好啦，因為我不想         進去，麻煩你，我多用一點 馬文良：沒那麼多啦 林冠鋒：我聽得懂，多少？ 馬文良：沒那麼多啦 林冠鋒：跟之前模式一樣 馬文良：對啊 林冠鋒：你聽得懂我的意思嗎？ 馬文良：嘿 林冠鋒：我8點20到那 馬文良：好 林冠鋒：20分我們在那邊等，好，掰    108 年6 月4日晚間8 時23分15秒 林冠鋒0000000000 →馬文良0000000000 林冠鋒：你到了嗎？ 馬文良：我早就到了 林冠鋒：我要到了，不好意思    ７ 108 年5 月27日下午1 時47分2 秒 林冠鋒0000000000 →林莉惠0000000000 林冠鋒：喂 林莉惠：喂 林冠鋒：你老公勒？ 林莉惠：睡覺 林冠鋒：我趕得要死，我跟人家說中         午要拿過去 林莉惠：中午 林冠鋒：對啊，他跟我說中午前ㄟ 林莉惠：我這邊只有3000耶 林冠鋒：要不然你先去匯好不好，500          你下次再給我好不好，我現          在趕著給人，你聽得懂嗎？         因為勇阿試跟我說中午之前 林莉惠：因為我昨天上班到2點多很累 林冠鋒：那你現在可以先去匯嗎？ 林莉惠：我先梳洗一下再去匯可以嗎？ 林冠鋒：因為老闆在等我，他一直打          給我，我不知道怎麼跟人家          處理 林莉惠：我知道啦 林冠鋒：再麻煩你 林莉惠：我換個衣服就去匯 林冠鋒：你知道帳號嗎？ 林莉惠：你傳給我 林冠鋒：好，我在（再）傳一次 偵卷第226 至227 頁、第253 至254 頁 附表一編號  108 年5 月27日下午1 時50分20秒 林冠鋒0000000000 →林莉惠0000000000 簡訊：ˋˋbbˋffˋnˋnnbˋ    108 年5 月27日下午1 時50分30秒 林冠鋒0000000000 →林莉惠0000000000 簡訊：郵局的    108 年5 月27日下午2 時4分20秒 林冠鋒0000000000 →林莉惠0000000000 林冠鋒：喂 林莉惠：喂，鋒哥喔，我現在在郵局 林冠鋒：喔，好，阿那個我多久會收          到，你幫我問一下好不好 林莉惠：馬上收到 林冠鋒：不好意思，讓你跑來跑去 林莉惠：不會，是我們比較不好意思 林冠鋒：我昨天問阿勇還要喝酒嗎？          沒給我回 林莉惠：他手機現在是沒有電的狀況ㄟ 林冠鋒：對啊，我快氣死了，被我老          闆八八叫 林莉惠：不好意思啦，所以我也不知          道他有沒有要喝 林冠鋒：你今天休息喔 林莉惠：我現在在郵局，我先匯，匯          完再打給你 林冠鋒：好    108 年5 月27日下午2 時8分45秒 林莉惠0000000000 →林冠鋒0000000000 林冠鋒：有，我收到了 林莉惠：收到了後 林冠鋒：我先拿過去給你，謝謝，我         剛剛問你的問題你在（再）          看看 林莉惠：喔好 林冠鋒：掰掰    108 年5 月27日下午3 時0分05秒 林冠鋒0000000000 → 陸偉勇0000000000 陸偉勇：喂 林冠鋒：到哪了？ 陸偉勇：蛤？ 林冠鋒：你出來了嗎？ 陸偉勇：我出來了啊 林冠鋒：你在哪？ 陸偉勇：還在汐止大同路 林冠鋒：怎麼那麼久，你自己喔 陸偉勇：對啊 林冠鋒：我都沒錢ㄟ，你身上還有錢         嗎？ 陸偉勇：要跟我伯母借 林冠鋒：對啊，看借一下，我這邊快         跳，我身上都沒有，好，你          要來先來 陸偉勇：好啦    108 年5 月27日下午3 時13分26秒 林冠鋒0000000000 → 陸偉勇0000000000 陸偉勇：喂 林冠鋒：到了沒 陸偉勇：到六堵了 林冠鋒：好    108 年5 月27日下午3 時44分50秒 林冠鋒0000000000 → 陸偉勇0000000000 陸偉勇：喂 林冠鋒：到哪了 陸偉勇：我在我伯母這 林冠鋒：快點快點 陸偉勇：好啦    108 年5 月27日下午3 時58分18秒 林冠鋒0000000000 → 陸偉勇0000000000 陸偉勇：喂 林冠鋒：到了沒 陸偉勇：還沒 林冠鋒：還要多久 陸偉勇：等一下 林冠鋒：好啦    108 年5 月27日下午4 時16分53秒 林冠鋒0000000000 → 陸偉勇0000000000 陸偉勇：你還沒好嗎？ 林冠鋒：還沒 陸偉勇：會很久嗎？ 林冠鋒：不會 陸偉勇：那我等你    ８ 108 年5 月29日下午3 時23分28秒 林冠鋒0000000000 →林莉惠0000000000 林冠鋒：怎樣？ 林莉惠：鋒哥喔，有沒有辦法先調1000 林冠鋒：今天喔 林莉惠：嘿 林冠鋒：你不是要上班了 林莉惠：對啊，明天下班我會給你 林冠鋒：是喔，可是我還沒下班，我         趕不及 林莉惠：你幾點下 林冠鋒：差不多5點 林莉惠：他現在在基隆，還是到時候         你在（再）打電話給他 林冠鋒：你說誰？ 林莉惠：阿勇 林冠鋒：我不知道，我還在上班 林莉惠：他現在人在基隆辦事情 林冠鋒：然後怎樣？叫他帶回去 林莉惠：叫他帶回來這樣 林冠鋒：可是他還欠我500耶 林莉惠：明天31號嘛 林冠鋒：一起給我嗎？ 林莉惠：31 號領錢的時候，不是領錢         了嗎？ 林冠鋒：我怎麼知道 林莉惠：凌晨我就直接匯給你 林冠鋒：你明天是要會 1000 而已還         是31 號1500一起 林莉惠：他不是欠你500 林冠鋒：他欠我500對啊 林莉惠：對啊，連他的1500啊 林冠鋒：幾號要匯？今天才29 林莉惠：阿31號啊 林冠鋒：那又是我要欠人家，我 4 點           再給你消息 林莉惠：那你在跟阿勇連絡 林冠鋒：好啦 偵卷第227 至230 頁、第254 至255 頁 附表一編號  108 年5 月29日下午3 時54分28秒 林冠鋒0000000000 → 陸偉勇0000000000 陸偉勇：喂 林冠鋒：你老婆打給我耶，他有打給          你嗎？ 陸偉勇：有啊 林冠鋒：對啊，你們要多少？說啊 陸偉勇：2000好了 林冠鋒：好啦，我在上班，我回去打         給你    108 年5 月29日下午4 時4分24秒 林冠鋒0000000000 → 陸偉勇0000000000 林冠鋒：你在你家了喔？ 陸偉勇：沒有，現在在信義區戶政事          務所 林冠鋒：你在那幹嘛？我想叫你做籃          球耶，我找不到籃球，你聽          得懂嗎？ 陸偉勇：嘿 林冠鋒：對啊 陸偉勇：我也不會做啊 林冠鋒：是喔，好，掰掰    108 年5 月29日下午5 時32分5 秒 林冠鋒0000000000 → 陸偉勇0000000000 簡訊：幹、電話不接是什麼意思    108 年5 月29日下午5 時33分36秒 林冠鋒0000000000 → 陸偉勇0000000000 陸偉勇：喂 林冠鋒：你電話不接是怎樣？ 陸偉勇：在騎車啊 林冠鋒：我打到快瘋了，你到了嗎？ 陸偉勇：沒啊，我回汐止 林冠鋒：你不是要過來，你們做事怎         麼這樣啊 陸偉勇：蛤？ 林冠鋒：我看不懂是什麼意思耶，現         在是怎樣，你告訴我 陸偉勇：蛤？ 林冠鋒：回答啊 陸偉勇：不然你跑一趟好不好 林冠鋒：幹你娘，太過分了，我喂了         你還跑來找我老闆 陸偉勇：你不是說沒有球球嗎？ 林冠鋒：現在不管啊，現在是裝傻還         是怎樣，你們做事都這樣            喔，你老婆叫你來基隆找我          的，結果我跑去找老闆回來          你們不在這，說跑回去汐            止，現在是給我裝瘋ㄟ，現          在還叫我送過去，你看怎樣          打給我，我不管啦    108 年5 月29日下午5 時42分11秒 林冠鋒0000000000 → 陸偉勇0000000000 林冠鋒：現在怎樣趕快說？要我過去          就對了，現金都給我 陸偉勇：你說怎樣？ 林冠鋒：要我過去嗎？ 陸偉勇：可以嗎？ 林冠鋒：可以啊，現金等一下都給我 陸偉勇：現金給你 林冠鋒：對啊，就全部都一起算啊，          可以嗎 陸偉勇：沒辦法 林冠鋒：不然我等一下過去就撞你 陸偉勇：我等一下穿個外套馬上騎回去 林冠鋒：你現在是流氓喔，要給你欠          還要幫你送 陸偉勇：我等一下穿個外套馬上騎回去 林冠鋒：你不用帶籃球，拿了就趕快          回去，可以嗎？快點 陸偉勇：好    108 年5 月29日下午6 時20分29秒 林冠鋒0000000000 → 陸偉勇0000000000 陸偉勇：喂 林冠鋒：你到了嗎？ 陸偉勇：沒 林冠鋒：你還在家 陸偉勇：對啊，我現在在湊明天的利         息錢 林冠鋒：這樣你不要叫我幫你們準備嘛 陸偉勇：我馬上過去了啦 林冠鋒：還要多久？幾點會來 陸偉勇：差不多7點半以前 林冠鋒：500有嗎？上一次先清 陸偉勇：我身上沒有 林冠鋒：7點被會到後 陸偉勇：對啊    108 年5 月29日晚間7 時41分56秒 林冠鋒0000000000 → 陸偉勇0000000000 林冠鋒：怎樣？ 陸偉勇：我人到了 林冠鋒：現在幾點 陸偉勇：7點40幾啊 林冠鋒：那麼沒時間概念我沒辦法，         請問有要清之前的嗎？ 陸偉勇：你說怎樣？ 林冠鋒：你有帶500嗎？ 陸偉勇：沒有 林冠鋒：這樣我不要，我不爽 陸偉勇：蛤？ 林冠鋒：花時間等你，還要打電話催         你，好像你們欠人家的比較          大，我一定要賣你喔，我一          定要做你生意喔，你知道感          覺問題嗎？ 陸偉勇：嗯 林冠鋒：我今天是給你們方便，不然         我是在上班耶，好啦，下一          次啦 陸偉勇：你說怎樣？ 林冠鋒：下一次啦，可以啦後，不然          你清一清啊 陸偉勇：蛤？ 林冠鋒：你們這麼沒時間觀念，我說          你們之前清一清啦 陸偉勇：你說之前500喔？ 林冠鋒：對啦 陸偉勇：喂，先拿給你啦 林冠鋒：拿來啊 陸偉勇：我500先給你 林冠鋒：好啊，你到了喔 陸偉勇：我在OK 林冠鋒：你上來啊    108 年5 月29日晚間7 時51分29秒 林冠鋒0000000000 → 陸偉勇0000000000 陸偉勇：喂 林冠鋒：還沒到 陸偉勇：要到了    108 年5 月29日晚間7 時56分57秒 林冠鋒0000000000 → 陸偉勇0000000000 林冠鋒：喂 陸偉勇：我在樓下 林冠鋒：上來啊 陸偉勇：門鎖的啊 林冠鋒：推一下，我開了    108 年5 月29日晚間7 時59分58秒 林冠鋒0000000000 → 陸偉勇0000000000 林冠鋒：你不是在樓下 陸偉勇：對啊 林冠鋒：怎麼不上來 陸偉勇：門鎖住啊 林冠鋒：我跟你說開了，推一下 陸偉勇：喔    ９ 108 年6 月1日上午7 時45分57秒 林冠鋒0000000000 →林莉惠0000000000 林莉惠：鋒哥喔 林冠鋒：有啊，我有傳給你，等一下         方便嗎？還要喝嗎？你聽得          懂我在說啥嗎？ 林莉惠：你在給我拿 1000 好啦，我          梳洗一下來去給你匯 林冠鋒：這次我拿多一點給你，你要          多久 林莉惠：差不多20分鐘 林冠鋒：太久了啦 林莉惠：好啦，我現在衣服換一換 林冠鋒：對啊，這樣時間上，你聽得         懂我的意思嗎？不然我要回          去睡了，很累，好像宅配勒 林莉惠：還要喝嗎我等一下再打給         你，但我錢先匯2000給你 林冠鋒：好 偵卷第255 至256 頁 附表一編號  108 年6 月1日上午8 時18分 林莉惠0000000000 →林冠鋒0000000000 林莉惠：進去了 林冠鋒：謝謝你喔 林莉惠：酒是你要幫我送過來，還是         叫他過去拿 林冠鋒：等我跟董ㄟ聊天完再打給你 林莉惠：我只有匯 2000，如果你要幫          我送的話，我在匯1000給你 林冠鋒：好啦，我量會給你多一點 林莉惠：那我現在匯1000給你 林冠鋒：我再（在）決定是我過去還          是你過來好不好 林莉惠：應該是你過來啦 林冠鋒：好啦，我過去好了 林莉惠：我現在再匯 1000 過去，200         0已經在你戶頭了 林冠鋒：好    108 年6 月1日上午8 時32分3 秒 林冠鋒0000000000 →林莉惠0000000000 林冠鋒：怎樣？ 林莉惠：我總共匯3000 林冠鋒：好，我知道，我等董ㄟ起來 林莉惠：你要多給我喔 林冠鋒：我知道，不要催我，他還沒         起來，我也沒辦法 林莉惠：你在幫我送過來就好 林冠鋒：好 林莉惠：好    108 年6 月1日下午2 時32分12秒 林莉惠0000000000 →林冠鋒0000000000 林冠鋒：我現在剛拿到而已 林莉惠：剛拿到 林冠鋒：你3點要上班喔 林莉惠：3點半 林冠鋒：等我一下喔 林莉惠：你直接拿過來給勇阿 林冠鋒：好    108 年6 月1日下午2 時38分42秒 林冠鋒0000000000 →林莉惠0000000000 林冠鋒：不然可以叫勇阿來八堵喔 林莉惠：叫勇阿去拿 林冠鋒：這趟我不要賺，我直接給你         就好，都多的 林莉惠：好啦   １０ 108 年6 月3日下午1 時51分20秒 林冠鋒0000000000 → 陸偉勇0000000000 陸偉勇：喂 林冠鋒：我過去載你，我睡著了 陸偉勇：我回到家了，昨天被警察攔         下來 林冠鋒：你回去了喔 陸偉勇：對啊，你那個有辦法找嗎？ 林冠鋒：我晚一點給你消息 陸偉勇：順便幫我挖一顆 林冠鋒：挖一顆？ 陸偉勇：球球啊 林冠鋒：好 陸偉勇：昨天都被收走了 林冠鋒：我就跟你說，說不要拿 陸偉勇：好啦 偵卷第230頁、第256 至257 頁 附表一編號  108 年6 月3日下午3 時3分26秒 林莉惠0000000000 →林冠鋒0000000000 林冠鋒：幹嘛？ 林莉惠：你還在睡喔 林冠鋒：怎樣？ 林莉惠：你有沒有幫我問酒 林冠鋒：沒有，酒沒有那麼早起來 林莉惠：3點了耶 林冠鋒：我不知道，我有傳給他 林莉惠：我今天休息，你幫我準備150          0的酒，禮拜三給你，可以嗎 林冠鋒：嗯 林莉惠：好，我等你消息 林冠鋒：嗯 林莉惠：掰掰    108 年6 月3日晚間7 時43分58秒 林莉惠0000000000 →林冠鋒0000000000 林冠鋒：喂，怎樣 林莉惠：2000 林冠鋒：好啦，好好，我先陪小孩吃         飯一下 林莉惠：好    108 年6 月3日晚間8 時55分20秒 林冠鋒0000000000 → 陸偉勇0000000000 林莉惠：喂 林冠鋒：你電話怎麼都不接 陸偉勇：在路上啊，因為我剛看完醫生 林冠鋒：你們去哪 陸偉勇：內湖三軍總醫院啊 林冠鋒：你們現在在哪了？ 陸偉勇：現在在康寧路三段回去的路上 林冠鋒：還要很久嗎？ 陸偉勇：不用很久 林冠鋒：我要到了 陸偉勇：差不多，時間差不多 林冠鋒：你有準備小菜嗎？ 陸偉勇：沒有，身上沒錢了 林冠鋒：這樣要走了 陸偉勇：唉呀 林冠鋒：我專車送過去比較貴內 陸偉勇：不要這樣啦 林冠鋒：好啊，快點啦    108 年6 月3日晚間9 時2分38秒 林冠鋒0000000000 → 陸偉勇0000000000 林莉惠：喂 林冠鋒：到了沒？ 陸偉勇：要到了，要到了 林冠鋒：裝肖維 陸偉勇：要到了啦 林冠鋒：我已經到了耶 陸偉勇：馬上到啦 林冠鋒：真的假的 陸偉勇：真的啦   １１ 108 年6 月4日下午6 時45分57秒 0000000000 →林冠鋒0000000000 林冠鋒：喂 陸偉勇：我在門口很久了 林冠鋒：你誰？ 陸偉勇：我勇啊啦 林冠鋒：我打給你 偵卷第231頁 附表一編號  108 年6 月4日下午6 時46分37秒 林冠鋒0000000000 → 陸偉勇0000000000 林冠鋒：你在哪？ 陸偉勇：我在西定路聖心過來一點這         個OK啊 林冠鋒：你走過來會看到一間機車            店，你直走 陸偉勇：直走，是走西定路裡面喔 林冠鋒：走聖心這啦 陸偉勇：走聖心那邊喔，機車店，騎          車過去嗎 林冠鋒：你騎過來我看的到你    108 年6 月4日下午6 時48分16秒 林冠鋒0000000000 → 陸偉勇0000000000 林冠鋒：你在哪？ 陸偉勇：我在洪佳機車啊 林冠鋒：你騎到聖心就對了 陸偉勇：聖心喔 林冠鋒：快騎 陸偉勇：到了 林冠鋒：我看到你了，直走過來，你          機車先停那 陸偉勇：喔 林冠鋒：對方家人在，我沒辦法下去 陸偉勇：嗯 林冠鋒：你直走，對，不要懷疑我的          口令，看上面，有看到嗎 陸偉勇：喔喔 林冠鋒：我丟下去喔，在那就好不要動 陸偉勇：好 林冠鋒：好了後 陸偉勇：收到   

【附表三】：林冠鋒通訊軟體相關譯文表
編號   通話時間  通話方向、對象          通話對象及內容  卷頁 所涉之犯罪事實 1（起訴書附表編號15） 108 年6 月4日下午6 時24分 陸偉勇→林冠鋒 （通話26秒） 偵卷第233 頁 附表一編號  108 年6 月4日晚間8 時10分 陸偉勇→林冠鋒 陸偉勇：酒的量好像有點少喔？    108 年6 月4日晚間8 時11分 林冠鋒→陸偉勇 林冠鋒：真的假的然後可能是    108 年6 月4日晚間8 時12分 林冠鋒→陸偉勇 林冠鋒：昨天的量價錢隨便說做做一次而已不可以每次都這樣    108 年6 月4日晚間8 時13分 陸偉勇→林冠鋒 陸偉勇：那裡看起來只有一五差不多哦    108 年6 月4日晚間8 時15分 林冠鋒→陸偉勇 林冠鋒：那我真的沒辦法我現在有多了因為我有用秤的    108 年6 月4日晚間8 時許 陸偉勇→林冠鋒 陸偉勇：等我女朋友回來給他看就知道了